Nachlaß Karl Witte 15.01.2018
Nachlaß Karl Witte
1822-1827
Deutsches Archäologisches Institut, Archiv der Zentrale
Witte, Karl (1800-1883)
D-DAI-Z-AdZ-NL-WitK
1 Mappe, 41 Briefe
Gattung
Nachlass
Steuerfelder
15. Januar 2018 15. Januar 2018 2018-02-09T11:17:24+01:00
- Brief von Eduard Gerhard an Karl Witte, 08.01.1822; Deutsches Archäologisches Institut, Archiv der Zentrale; D-DAI-Z-AdZ-NL-WitK-GerE-WitK-001; 2 Seiten; Empfängerort: Breslau
  Personen
  Gerhard, Eduard (1795-1867); Witte, Karl (1800-1883)
  Orte
  Berlin
  Gattungen
  Brief
  Objekteigenschaften
  Handschrift
  Steuerfelder
  15. Januar 2018 15. Januar 2018 15. Januar 2018 2018-02-09T11:17:24+01:00
- Brief von Eduard Gerhard an Karl Witte, 13.09.1822; Deutsches Archäologisches Institut, Archiv der Zentrale; D-DAI-Z-AdZ-NL-WitK-GerE-WitK-002; 2 Seiten
  Neapel
- Brief von Eduard Gerhard an Karl Witte, o.D.; Deutsches Archäologisches Institut, Archiv der Zentrale; D-DAI-Z-AdZ-NL-WitK-GerE-WitK-003; 2 Seiten
  o.O.
  Inhaltsangabe
  altitalienisches Gedicht
- Brief von Eduard Gerhard an Karl Witte, o.D.; Deutsches Archäologisches Institut, Archiv der Zentrale; D-DAI-Z-AdZ-NL-WitK-GerE-WitK-004; 2 Seiten
- Brief von Eduard Gerhard an Karl Witte, 08.07.1823; Deutsches Archäologisches Institut, Archiv der Zentrale; D-DAI-Z-AdZ-NL-WitK-GerE-WitK-005; 2 Seiten
- Brief von Eduard Gerhard an Karl Witte, o.D.; Deutsches Archäologisches Institut, Archiv der Zentrale; D-DAI-Z-AdZ-NL-WitK-GerE-WitK-006; 2 Seiten; Empfängerort: Breslau
- Brief von Eduard Gerhard an Karl Witte, 24.10.1823; Deutsches Archäologisches Institut, Archiv der Zentrale; D-DAI-Z-AdZ-NL-WitK-GerE-WitK-007; 2 Seiten; Empfängerort: Breslau
  Rom
- Brief von Eduard Gerhard an Karl Witte, o.D.; Deutsches Archäologisches Institut, Archiv der Zentrale; D-DAI-Z-AdZ-NL-WitK-GerE-WitK-008; 1 Seite
- Brief von Eduard Gerhard an Karl Witte, o.D.; Deutsches Archäologisches Institut, Archiv der Zentrale; D-DAI-Z-AdZ-NL-WitK-GerE-WitK-009; 1 Seite
- Brief von Eduard Gerhard an Karl Witte, 03.06.1823; Deutsches Archäologisches Institut, Archiv der Zentrale; D-DAI-Z-AdZ-NL-WitK-GerE-WitK-010; 3 Seiten; Empfängerort: Breslau
- Brief von Eduard Gerhard an Karl Witte, 28.01.1824; Deutsches Archäologisches Institut, Archiv der Zentrale; D-DAI-Z-AdZ-NL-WitK-GerE-WitK-011; 3 Seiten; Empfängerort: Breslau
- Brief von Eduard Gerhard an Karl Witte, 13.02.1824; Deutsches Archäologisches Institut, Archiv der Zentrale; D-DAI-Z-AdZ-NL-WitK-GerE-WitK-012; 2 Seiten
- Brief von Eduard Gerhard an Karl Witte, 02.03.1824; Deutsches Archäologisches Institut, Archiv der Zentrale; D-DAI-Z-AdZ-NL-WitK-GerE-WitK-013; 2 Seiten
- Brief von Eduard Gerhard an Karl Witte, 06.04.1824; Deutsches Archäologisches Institut, Archiv der Zentrale; D-DAI-Z-AdZ-NL-WitK-GerE-WitK-014; 2 Seiten; Empfängerort: Berlin
- Brief von Eduard Gerhard an Karl Witte, 20.04.1824; Deutsches Archäologisches Institut, Archiv der Zentrale; D-DAI-Z-AdZ-NL-WitK-GerE-WitK-015; 2 Seiten
  u.a. deutsches Gedicht
- Brief von Eduard Gerhard an Karl Witte, 17.06.1824; Deutsches Archäologisches Institut, Archiv der Zentrale; D-DAI-Z-AdZ-NL-WitK-GerE-WitK-016; 2 Seiten
- Brief von Eduard Gerhard an Karl Witte, 26.05.1824; Deutsches Archäologisches Institut, Archiv der Zentrale; D-DAI-Z-AdZ-NL-WitK-GerE-WitK-017; 2 Seiten
- Brief von Eduard Gerhard an Karl Witte, 06.06.1824; Deutsches Archäologisches Institut, Archiv der Zentrale; D-DAI-Z-AdZ-NL-WitK-GerE-WitK-018; 1 Seite
- Brief von Eduard Gerhard an Karl Witte, 13.07.1824; Deutsches Archäologisches Institut, Archiv der Zentrale; D-DAI-Z-AdZ-NL-WitK-GerE-WitK-020; 2 Seiten
  Florenz
- Brief von Eduard Gerhard an Karl Witte, 02.12.1824; Deutsches Archäologisches Institut, Archiv der Zentrale; D-DAI-Z-AdZ-NL-WitK-GerE-WitK-022; 2 Seiten
  15. Januar 2018 15. Januar 2018 15. Januar 2018 2018-02-09T11:17:25+01:00
- Brief von Eduard Gerhard an Karl Witte, 25.12.1824; Deutsches Archäologisches Institut, Archiv der Zentrale; D-DAI-Z-AdZ-NL-WitK-GerE-WitK-024; 2 Seiten
- Brief von Eduard Gerhard an Karl Witte, 21.07.1824; Deutsches Archäologisches Institut, Archiv der Zentrale; D-DAI-Z-AdZ-NL-WitK-GerE-WitK-025; 2 Seiten; Empfängerort: Breslau
- Brief von Eduard Gerhard an Karl Witte, 04.10.1825; Deutsches Archäologisches Institut, Archiv der Zentrale; D-DAI-Z-AdZ-NL-WitK-GerE-WitK-026; 2 Seiten
- Brief von Eduard Gerhard an Karl Witte, 11.01.1826; Deutsches Archäologisches Institut, Archiv der Zentrale; D-DAI-Z-AdZ-NL-WitK-GerE-WitK-027; 4 Seiten; Empfängerort: Breslau
- Brief von Eduard Gerhard an Karl Witte, 08.02.1826; Deutsches Archäologisches Institut, Archiv der Zentrale; D-DAI-Z-AdZ-NL-WitK-GerE-WitK-028; 2 Seiten
- Brief von Eduard Gerhard an Karl Witte, 10.04.1826; Deutsches Archäologisches Institut, Archiv der Zentrale; D-DAI-Z-AdZ-NL-WitK-GerE-WitK-029; 2 Seiten; Empfängerort: Breslau
- Brief von Eduard Gerhard und Sophie Gerhard an Karl Witte, 05.06.1826; Deutsches Archäologisches Institut, Archiv der Zentrale; D-DAI-Z-AdZ-NL-WitK-GerE-WitK-030; 2 Seiten Brief von Gerhard mit 2 Seiten Brief von Gerhards Mutter Sophie als Anlage.; Empfängerort: Breslau
  Gerhard, Eduard (1795-1867); Gerhard, Sophie; Witte, Karl (1800-1883)
- Brief von Eduard Gerhard an Karl Witte, 13.06.1826; Deutsches Archäologisches Institut, Archiv der Zentrale; D-DAI-Z-AdZ-NL-WitK-GerE-WitK-031; 2 Seiten und 1 Zettel als Beilage; Empfängerort: Triest
- Brief von Eduard Gerhard an Karl Witte, 18.06.1826; Deutsches Archäologisches Institut, Archiv der Zentrale; D-DAI-Z-AdZ-NL-WitK-GerE-WitK-032; 2 Seiten; Empfängerort: Triest
- Brief von Eduard Gerhard an Karl Witte, 08.07.1826; Deutsches Archäologisches Institut, Archiv der Zentrale; D-DAI-Z-AdZ-NL-WitK-GerE-WitK-033; 2 Seiten; Empfängerort: Venedig
- Brief von Eduard Gerhard an Karl Witte, 24.07.1826; Deutsches Archäologisches Institut, Archiv der Zentrale; D-DAI-Z-AdZ-NL-WitK-GerE-WitK-034; 2 Seiten; Empfängerort: Ferrara
- Brief von Eduard Gerhard an Karl Witte, 27.02.1827; Deutsches Archäologisches Institut, Archiv der Zentrale; D-DAI-Z-AdZ-NL-WitK-GerE-WitK-035; 2 Seiten; Empfängerort: Breslau
- Brief von Eduard Gerhard an Karl Witte, 26.06.1827; Deutsches Archäologisches Institut, Archiv der Zentrale; D-DAI-Z-AdZ-NL-WitK-GerE-WitK-036; 2 Seiten; Empfängerort: Breslau
- Brief von Eduard Gerhard an Karl Witte, 02.12.1827; Deutsches Archäologisches Institut, Archiv der Zentrale; D-DAI-Z-AdZ-NL-WitK-GerE-WitK-038; 2 Seiten
  München
- Brief von Eduard Gerhard an Karl Witte, 14.03.1823; Deutsches Archäologisches Institut, Archiv der Zentrale; D-DAI-Z-AdZ-NL-WitK-GerE-WitK-041; 2 Blätter, 4 Seiten; Empfängerort: Breslau
- Brief von Eduard Gerhard und Unbekannt an Karl Witte, 04.11.1824; Deutsches Archäologisches Institut, Archiv der Zentrale; D-DAI-Z-AdZ-NL-WitK-GerE-WitK-021; 2 Seiten Brief von Gerhard mit 2 Seiten Brief von Klock als Anlage.; Empfängerort: Breslau
  Gerhard, Eduard (1795-1867); Unbekannt; Witte, Karl (1800-1883)
  Rom; Breslau
  15. Januar 2018 15. Januar 2018 15. Januar 2018 2018-02-16T22:02:10+01:00
- Brief von Eduard Gerhard und Unbekannt an Karl Witte, 02.08.1823-04.08.1824; Deutsches Archäologisches Institut, Archiv der Zentrale; D-DAI-Z-AdZ-NL-WitK-GerE-WitK-023; 2 Seiten Brief von Gerhard mit 2 Seiten Brief von Alessandra Feroii als Anlage.; Empfängerort: Breslau
  Buonconvento; Florenz
  15. Januar 2018 15. Januar 2018 15. Januar 2018 2018-02-16T22:02:11+01:00
- Brief von Eduard Gerhard und Unbekannt an Karl Witte, 30.09.1827-01.10.1827; Deutsches Archäologisches Institut, Archiv der Zentrale; D-DAI-Z-AdZ-NL-WitK-GerE-WitK-037; 2 Seiten Brief von Gerhard mit 2 Seiten Brief von Santi Fontana als Anlage.; Empfängerort: Breslau
  München; Verona
- Brief von Eduard Gerhard an Karl Witte, 17.12.1827; Deutsches Archäologisches Institut, Archiv der Zentrale; D-DAI-Z-AdZ-NL-WitK-GerE-WitK-039; 2 Seiten; Empfängerort: Breslau
  15. Januar 2018 12. Juni 2018 12. Juni 2018 2018-06-12T15:29:21+01:00
- Brief von Eduard Gerhard an Karl Witte, 29.06.1824; Deutsches Archäologisches Institut, Archiv der Zentrale; D-DAI-Z-AdZ-NL-WitK-GerE-WitK-019; 2 Seiten
  Orvieto
  u.a. italienisches Gedicht mit deutscher Übersetzung
  15. Januar 2018 15. Januar 2018 29. Juni 2018 2018-06-29T12:01:59+01:00
- Brief von Eduard Gerhard an Karl Witte, 08.10.1822; Deutsches Archäologisches Institut, Archiv der Zentrale; D-DAI-Z-AdZ-NL-WitK-GerE-WitK-040; 6 Seiten; Empfängerort: Breslau
  Pesaro
  15. Januar 2018 15. Januar 2018 29. Juni 2018 2018-06-29T13:13:53+01:00